臺灣高等法院臺中分院刑事裁定　
111年度聲字第1697號
聲  請  人  臺灣高等檢察署臺中檢察分署檢察官     
受  刑  人  鄒宗益



上列聲請人因受刑人數罪併罰有二裁判以上，聲請定其應執行之
刑（聲請案號：111年度執聲字第723號），本院裁定如下：
    主  文
鄒宗益因犯如附表所示各罪所處之刑，有期徒刑部分應執行有期
徒刑拾壹月。
    理  由
一、聲請意旨略以：受刑人鄒宗益（以下稱受刑人）因竊盜等數
    罪，先後經判決確定如附表。數罪中雖有刑法第50條第1項
    但書所列情形，惟受刑人已請求檢察官聲請定應執行刑，有
    臺灣彰化地方檢察署111年7月26日是否聲請定刑聲請書足稽
    ，應依刑法第50條第2項、第53條、第51條第5款規定，定其
    應執行之刑，爰依刑事訴訟法第477 條第1 項聲請裁定等語
    。
二、按裁判確定前犯數罪者，併合處罰之；數罪併罰，有二裁判
    以上者，依第51條之規定，定其應執行之刑，刑法第50條第
    1 項、第53條分別定有明文。又數罪併罰，分別宣告其罪之
    刑，如宣告多數有期徒刑者，於各刑中之最長期以上，各刑
    合併之刑期以下，定其刑期；但不得逾30年，刑法第51條第
    5 款亦有明文。次按法律上屬於自由裁量事項，尚非概無法
    律性之拘束，在法律上有其外部界限及內部界限。前者依法
    律之具體規定，使法院得以具體選擇為適當裁判，此為自由
    裁量之外部界限。後者法院為自由裁量時，應考量法律之目
    的，法律秩序之理念所在，此為自由裁量之內部界限。法院
    為裁判時，二者均不得有所踰越。在數罪併罰而有二裁判以
    上，應定其應執行刑之案件，法院所為刑之酌定，固屬自由
    裁量事項，然對於法律之內、外部界限，仍均應受其拘束（
    最高法院94年度台非字第21號判決意旨參照）。末按數罪併
    罰中之一罪雖得易科罰金，惟因與不得易科之他罪併合處罰
    結果而不得易科罰金時，原可易科部分所處之刑，自亦無庸
    為易科折算標準之記載，此有司法院釋字第144 號解釋意旨
    可資參照。
三、被告所犯數罪有二裁判以上時，其所犯各罪是否合於數罪併
    罰規定，應以各裁判中最初判決確定者為基準，凡在該裁判
    確定前所犯之各罪，均應依刑法第50條、第51條規定，定其
    應執行之刑。又定應執行刑，不僅攸關國家刑罰權之行使，
    於受刑人之權益亦有重大影響，除顯無必要或有急迫情形外
    ，法院於裁定前，允宜予受刑人以言詞、書面或其他適當方
    式陳述意見之機會，程序保障更加周全（最高法院110年度
    台抗字第489號裁定意旨參照）。
四、經查：
　㈠受刑人因犯竊盜等罪，經本院分別判處如附表所示之刑，均
    經分別確定在案，有各該刑事判決及臺灣高等法院被告前案
    紀錄表在卷可稽。其中受刑人所犯如附表編號1所示之罪為
    得易科罰金及得易服社會勞動之罪，編號2所示之罪為不得
    易科罰金及不得易服社會勞動之罪，固合於刑法第50條第1
    項但書之規定，惟受刑人就上開數罪已請求檢察官聲請定應
    執行刑，有臺灣彰化地方檢察署刑法第50條第1項但書案件
    是否聲請定刑聲請書在卷可稽，自應依刑法第50條第2項之
    規定，依同法第51條規定裁定定其應執行刑。茲檢察官向本
    院聲請定其應執行之刑，本院審核認聲請為正當，應定其應
    執行之刑。
　㈡本院於裁定前，曾通知受刑人如對本件定應執行刑案件有意
    見欲表達，於文到5日內具狀陳述意見，經受刑人表示無意
    見，有本院111中分高刑盈111聲1697字第7552號函、送達證
    書、收狀及收文資料查詢清單在卷可憑（本院卷第59至69頁
    ），及檢察官建請本院在有期徒刑10月以上、1年以下之範
    圍內裁量定刑，考量刑罰邊際效應及受刑人所生痛苦程度、
    受刑人復歸社會之可能性，與附表所示2罪，侵害法益不同
    ，各犯罪行為對侵害法益之效應相互獨立，犯罪之時間、空
    間非密接之情形，可認各罪間之關係並非密切，獨立性較高
    ，且受刑人透過各罪顯示之人格面亦不相同，不宜給予過多
    之刑罰折扣，有臺灣高等檢察署臺中檢察分署檢察官意見書
    在卷可佐（本院卷第9至10頁）。參照前揭所述，本院就編
    號1至2所示各罪再定應執行之有期徒刑，應予審酌前開裁判
    內、外部界限之範圍，並斟酌受刑人所犯為妨害公眾往來安
    全、毀越門窗侵入住宅竊盜犯罪，侵害公共交通安全法益或
    財產法益，前述犯罪行為之不法及罪責程度、犯罪情節、次
    數及行為態樣、數罪所反應受刑人之人格特性與傾向、對受
    刑人施以矯正之必要性、受刑人復歸社會之可能性等，就其
    所犯前揭各罪為整體非難評價，定其應執行刑如主文所示。
　㈢另附表編號1 已執行完畢部分，執行檢察官於執行本件所定
    執行刑時，自應予以扣除，俾免受刑人誤會，附此敘明。　
據上論斷，應依刑事訴訟法第477條第1 項，刑法第50條第2 項
、第53條、第51條第5 款，裁定如主文。
中　　華　　民　　國　　111 　年　　9 　　月　　2 　　日
        　　刑事第八庭    審判長法　官  張  靜  琪
　　　　　 　　　　　　　　　   法　官  黃  小  琴
　　　　　　　　　　　　　　　  法　官  郭  瑞  祥     
以上正本證明與原本無異。     
如不服本裁定，得於收受送達後5日內向本院提出抗告書狀(須附
繕本)。因疫情而遲誤不變期間，得向法院聲請回復原狀。

                                書記官  洪  玉  堂
　　　　　　　　　　　　　　　 
中　　華　　民　　國　　111 　年　　9 　　月　　2 　　日
附表：受刑人鄒宗益定其應執行之刑案件一覽表
 編　　　　　號  1 2   罪　　　　　名  妨害公眾往來安全 毀越門窗侵入住宅竊盜   宣　　告　　刑  有期徒刑2月 有期徒刑10月   犯　罪　日　期  109年1月10日 109年8月20日  偵查（自訴）機關年   度   案   號  臺灣彰化地方檢察署109年度偵字第3077號 臺灣彰化地方檢察署110年度偵緝字第242號  最　後　　事 實 審 法　　院 臺灣高等法院臺中分院 臺灣高等法院臺中分院   案　　號 110年度上訴字第678號 111年度上易字第41號   判決日期 110 年9 月1 日 111 年2 月23日  確　 定　　判　 決 法　　院 臺灣高等法院臺中分院 臺灣高等法院臺中分院   案　　號 110年度上訴字第678號 111年度上易字第41號   判　　決確定日期 110 年10月6 日  111 年2 月23日   是否為得易科罰金、社會勞動之案件  是 否  備註  臺灣彰化地方檢察署110年度執字第4140號（已執行完畢） 臺灣彰化地方檢察署111年度執字第1319號、111年度執緝字第358號